臺灣雲林地方法院刑事判決
111年度訴字第214號
公  訴  人  臺灣雲林地方檢察署檢察官
被      告  廖清鴻



            彭紹瑜



            賴陽德



            詹育翔




            梁琮宇


            賴建宇



上列被告等因傷害等案件，經檢察官提起公訴（111年度偵字第1
037、2139號），被告均於準備程序就被訴事實為有罪之陳述，
經本院合議庭裁定由受命法官獨任行簡式審判程序，判決如下：
    主  文
庚○○犯在公眾得出入之場所聚集三人以上下手實施強暴罪，處有
期徒刑陸月，如易科罰金，以新臺幣壹仟元折算壹日。
戊○○犯意圖供行使之用而攜帶兇器，在公眾得出入之場所聚集三
人以上下手實施強暴罪，處有期徒刑柒月。
壬○○犯意圖供行使之用而攜帶兇器，在公眾得出入之場所聚集三
人以上下手實施強暴罪，處有期徒刑陸月，如易科罰金，以新臺
幣壹仟元折算壹日。扣案之空氣手槍（槍枝編號：○○○○○○○○○○號
）壹支沒收。
己○○犯意圖供行使之用而攜帶兇器，在公眾得出入之場所聚集三
人以上下手實施強暴罪，處有期徒刑陸月，如易科罰金，以新臺
幣壹仟元折算壹日。
丁○○犯在公眾得出入之場所聚集三人以上下手實施強暴罪，處有
期徒刑陸月，如易科罰金，以新臺幣壹仟元折算壹日。緩刑貳年
，緩刑期間付保護管束，並應於本判決確定之日起壹年內，向指
定之政府機關、政府機構、行政法人、社區或其他符合公益目的
之機構或團體，提供壹佰貳拾小時之義務勞務。
辛○○犯意圖供行使之用而攜帶兇器，在公眾得出入之場所聚集三
人以上下手實施強暴罪，處有期徒刑陸月，如易科罰金，以新臺
幣壹仟元折算壹日。
    事  實
一、庚○○為慶祝生日且即將入獄服刑，遂邀集戊○○、壬○○、己○○
    、丁○○、辛○○、劉昌舜（檢察官通緝中）、丙○○、徐詩豪（
    丙○○及徐詩豪經檢察官另為不起訴處分確定）及數名真實姓
    名年籍不詳之成年人（下稱庚○○等人），於民國111年2月3
    日晚間，在位於雲林縣○○鄉○○路0號之KISS音樂會館內飲酒
    唱歌，於同日23時47分許，庚○○等人在KISS音樂會館前方之
    空地準備散場時，劉昌舜及辛○○因不滿乙○○講電話音量過大
    ，劉昌舜等人遂當場聚集上前將乙○○包圍，庚○○、戊○○、壬○○、己○○、丁○○、辛○○、劉昌舜均明知案發地點為公眾得出
    入之場所，庚○○、丁○○共同基於在公眾得出入之場所聚集3
    人以上下手實施強暴之犯意聯絡，戊○○、壬○○、己○○、辛○○
    、劉昌舜共同基於意圖供行使之用攜帶兇器在公眾得出入之
    場所聚集三人以上實施強暴之犯意聯絡，辛○○先抓住乙○○衣
    領，辛○○及劉昌舜在KISS音樂會館前方之空地與乙○○拉扯，
    劉昌舜並推倒乙○○，乙○○起身走回公眾得出入之上址大廳，
    戊○○衝進大廳以徒手及腳踹連續毆擊乙○○，劉昌舜、辛○○及
    壬○○亦上前連續徒手或腳踹圍毆乙○○，混亂之中，壬○○持扣
    案之空氣手槍（無殺傷力）在場揮舞被旁人拉出大門，己○○
    自壬○○處取得該空氣手槍，己○○竟回到大廳持該空氣手槍之
    槍托攻擊乙○○之頭部，壬○○亦回到大廳雙手高舉店內之鹽燈
    砸到乙○○頭部，庚○○見乙○○坐在地上稱要報警處理，竟上前
    以腳踹乙○○之頭部1下，丁○○亦上前以腳踹乙○○之頭部1下，
    嗣後戊○○持店內之雨傘朝乙○○之頭部攻擊，壬○○、辛○○也分
    別持店內之雨傘朝乙○○攻擊，劉昌舜持金屬製雨傘架朝乙○○
    猛砸數下，丁○○在離去前徒手毆擊乙○○之頭部1下，致乙○○
    受有創傷性硬腦膜下出血併頭皮2處各2*1及2*2公分撕裂傷
    之傷害（乙○○撤回傷害告訴），庚○○等人見乙○○倒地不起後
    ，隨即各自離開現場。嗣經警方獲報到場處理，並扣得壬○○
    所有之空氣槍1支及壬○○使用之鹽燈1個，查悉上情。
二、案經乙○○訴由雲林縣警察局臺西分局報告臺灣雲林地方檢察
    署檢察官偵查後起訴。
    理  由
一、程序方面：
    本案被告6人所犯之罪，非死刑、無期徒刑、最輕本刑為3年
    以上有期徒刑之罪，或高等法院管轄第一審之案件，被告6
    人均於準備程序中，就前揭被訴事實為有罪之陳述，經告以
    簡式審判程序之旨，並聽取被告6人與公訴人之意見後，本
    院爰依刑事訴訟法第273條之1第1項規定，裁定本案行簡式
    審判程序。
二、證據名稱：
  ㈠證人丙○○於警詢及偵查中之證述（警208卷第38至40頁，偵10
    37卷一第53至54、55頁，偵1037卷二第13至23頁）
  ㈡證人徐詩豪於警詢及偵查中之證述（警208卷第41至43、44頁
    ，偵1037卷一第57至58頁，偵1037卷二第13至23頁）
  ㈢證人即告訴人乙○○於警詢之證述（警208卷第45至46、47至50
    頁，同他字第257號卷第89至92頁）
  ㈣證人王宏源於警詢之證述（警208卷第51頁，同他字第257號
    卷第27頁）
  ㈤證人陳鼎照於警詢之證述（警208卷第52頁，同他字第257號
    卷第29至31頁）
  ㈥證人胡偉宸於警詢之證述（警208卷第54至55頁，同他字第25
    7號卷第33至35頁）
  ㈦臺灣雲林地方檢察署檢察官勘驗筆錄1份（偵1037卷二第121
    至165頁）
  ㈧員警偵查報告1份（他字第257號卷第11至12、77至78頁）
  ㈨扣押筆錄2份、扣押物品目錄表2份（警208卷第56至58、60至
    63頁）
  ㈩長庚醫療財團法人雲林長庚紀念醫院診斷書2份（警208卷第6
    5、66頁，同他字第257號卷第51、101頁）
  扣案之鹽燈照片6張（警208卷第71至72頁）
  現場監視器錄影畫面擷圖照片41張（偵1037卷一第59至79頁
    ，警208卷第25至30、75至85頁，他字第257號卷第37至50頁
    ）
  雲林縣警察局槍枝性能檢測報告表（警208卷第67至70頁，同
    他字第257號卷第103至109頁）
  內政部警政署刑事警察局111年3月11日刑鑑字第1110019074
    號鑑定書（偵2139號卷第143至144頁）
  被告庚○○於警詢及偵查、本院準備程序及審理時之供述（警2
    08卷第11至13頁，偵1037卷一第13至16、17頁，偵1037卷二
    第13至23、73至74頁，本院卷第243至251、477至481、493
    至501頁）
  被告戊○○於警詢及偵查、本院訊問、準備程序及審理時之供
    述（警208卷第14至16頁，偵1037卷一第19至21、23頁，偵1
    037卷二第13至23、41至44、57至67、73至74頁，本院卷第8
    3至86、209至219、449至454、467至476頁）
  被告壬○○於警詢及偵查、本院訊問、準備程序及審理時之供
    述（警208卷第20至22、23至24頁，偵1037卷一第41至43、4
    5頁，偵1037卷二第13至23、48至52、57至67、77至78頁，
    本院卷第101至105、243至251、449至454、467至476頁）
  被告己○○於警詢及偵查、本院訊問、準備程序及審理時之供
    述（警208卷第17至19頁，偵1037卷一第27至29頁，偵1037
    卷二第13至23、44至48、57至67頁，本院卷第203至208、25
    0至253、295至306頁）
  被告丁○○於警詢及偵查、本院準備程序及審理時之供述（警2
    08卷第31至33頁，偵1037卷一第33至35、37、39頁，偵1037
    卷二第13至23頁，本院卷第203至208、250至253、295至306
    頁）
  被告辛○○於警詢及偵查、本院準備程序及審理時之供述（警2
    08卷第34至36、37頁，偵1037卷一第49至50、51頁，偵1037
    卷二第13至23頁，本院卷第203至208、250至253、295至306
    頁）
三、論罪科刑：
  ㈠刑法第150條業於109年1月15日修正公布，同年月17日生效施
    行，修法後不論參與者係事前約定或臨時起意、是否有隨時
    可以增加之狀況、自動或被動聚集、以何種聯絡方式聚集、
    係在遠端或當場為之方式聚集，復不論強暴脅迫之行為是否
    係對於特定人或不特定人為之，只要該公然聚眾施強暴脅迫
    之行為，客觀上確已造成公眾或他人之危害、恐懼不安，且
    行為人主觀上預見及此，即構成刑法第150條公然聚眾施強
    暴脅迫罪（立法理由參照）。被告6人均明知案發地點係音
    樂會館為公眾得出入之場所，竟當場自動聚集、共同對告訴
    人實施強暴行為，已妨害公共秩序。核被告庚○○、丁○○所為
    ，均係犯刑法第150條第1項後段之在公眾得出入之場所聚集
    三人以上下手實施強暴罪；而被告己○○所持被告壬○○交付的
    空氣槍，質地堅硬，被告壬○○所持店內放置的鹽燈質地堅硬
    且重約7.5公斤，被告戊○○、壬○○、辛○○所持店內雨傘的骨
    架、持柄為金屬材質，質地堅硬，上述物品當屬客觀上顯然
    具有危險性，足以對人之生命、身體、安全構成威脅之兇器
    ，核被告戊○○、壬○○、己○○、辛○○所為，均係犯刑法第150
    條第2項第1款、第1項後段之意圖供行使之用而攜帶兇器，
    在公眾得出入之場所聚集三人以上下手實施強暴罪。被告庚○○、丁○○就在公眾得出入之場所聚集3人以上下手實施強暴
    ，均有犯意聯絡及行為分擔，為共同正犯。被告戊○○、壬○○
    、己○○、辛○○就意圖供行使之用攜帶兇器在公眾得出入之場
    所聚集三人以上實施強暴，均有犯意聯絡及行為分擔，為共
    同正犯。
　㈡被告戊○○、壬○○、丁○○、辛○○均係基於單一犯意，於密切接
    近之時地，先後接續實施強暴行為之數舉動，各侵害同一被
    害人之身體法益，數舉動間之獨立性極為薄弱，依一般社會
    健全觀念，在時間空間差距上，難以強行分開，應將該數舉
    動合為接續犯之包括一行為予以評價較為合理，各為接續犯
    之一罪。
  ㈢關於加重處罰：
  ⒈檢察官已不主張被告庚○○、戊○○為累犯，亦未主張依累犯之
    規定加重其刑，本院礙難遽認被告庚○○、戊○○構成累犯而加
    重處罰，但列為刑法第57條第5款所定「犯罪行為人之品行
    」之審酌事項（詳後述）（最高法院刑事大法庭110年度台
    上大字第5660號裁定意旨參照）。
  ⒉復按刑法第150條第2項規定：「犯前項之罪，而有下列情形
    之一者，得加重其刑至2分之1：一、意圖供行使之用而攜帶
    兇器或其他危險物品犯之。二、因而致生公眾或交通往來之
    危險」，該規定係就犯罪類型變更之個別犯罪行為得裁量予
    以加重，依上述規定，係稱「得加重」，而非「加重」或「
    應加重」，故法院對於行為人所犯刑法第150條第2項第1款
    、第1項後段之行為，是否加重其刑，即有自由裁量之權。
    衡諸全案緣起係因被告6人臨時起意聚集群毆告訴人，惟人
    數無持續增加等難以控制之情，衝突時間為數分鐘，時間短
    暫，且告訴人已撤回對被告6人之告訴等情，認未加重前之
    法定刑應足以評價被告壬○○、己○○、辛○○之犯行，尚無依刑
    法第150條第2項規定加重其刑之必要。被告戊○○犯罪情節特
    別嚴重（如後述），認有依前揭規定予以加重其刑之必要，
    爰依法加重其刑。
  ㈣爰審酌被告6人與告訴人間互不相識，前亦無任何仇怨，僅因
    認告訴人講電話過於大聲，被告6人即聚眾於公眾得出入之
    場所，群起毆打告訴人，斟酌被告戊○○於衝突期間，持續以
    不同方法毆打告訴人，持雨傘毆打告訴人頭部致雨傘變形不
    堪使用才罷休，情節特別嚴重，被告辛○○在音樂會館前空地
    先抓住告訴人衣領，復持雨傘毆打告訴人，被告壬○○持鹽燈
    砸告訴人，又持雨傘打告訴人，被告己○○持槍托打告訴人頭
    部，被告庚○○腳踹告訴人頭部1下，及被告丁○○腳踹告訴人
    頭部1下、徒手毆打告訴人頭部1下，被告庚○○、丁○○雖無持
    武器攻擊，但攻擊部位也是頭部，前述過程導致告訴人受有
    創傷性硬腦膜下出血併頭皮撕裂傷，傷勢非輕，且因此失眠
    、焦慮，須前往身心科就診（告訴人之診斷證明書，本院卷
    第307頁），妨害社會安寧秩序，所為實非可取，惟念被告6
    人犯後均坦認犯行，被告己○○、丁○○、辛○○3人業已與告訴
    人達成調解（被告6人之連帶債務均已支付），告訴人並撤
    回對被告6人之告訴，有本院111年度司附民移調字第49號調
    解筆錄、撤回告訴狀各1份在卷可稽（本院卷第311至314頁
    ），告訴代理人並表示請從輕量刑之意見（本院卷第304頁
    ）；及被告庚○○（販賣毒品、妨害公務及施用毒品前科）自
    述為國中肄業，未婚、無子女，入監前在工地上班，收入約
    新台幣（下同）3萬元，入監前與父親同住，被告戊○○（違
    反槍砲彈藥刀械管制條例前科）自述為高中畢業，未婚、無
    子女，入監前在市場上班，收入約3萬元，與家人同住，被
    告壬○○（傷害前科）自述為高中畢業，未婚、無子女，以汽
    車美容兼賣中古車為業，收入3萬到5萬元，家中有媽媽、同
    居人，被告己○○（無前科）自述為國中肄業，未婚、無子女
    ，以工地為業，收入1天1,000元，與母親同住，被告丁○○（
    無前科）自述為國中肄業，已婚，育有1名未成年子女，家
    裡做事，收入約1天1,000元，與家人同住，被告辛○○（無前
    科）自述為高中畢業，未婚、無子女，以職業軍人為業，月
    收入約3萬5,000元，與家人同住等一切情狀，分別量處如主
    文所示之刑，就被告庚○○、壬○○、己○○、丁○○、辛○○部分，
    均諭知易科罰金之折算標準，以資懲儆。
  ㈤被告己○○、丁○○、辛○○未曾因故意犯罪受有期徒刑以上刑之
    宣告，有臺灣高等法院被告前案紀錄表1紙附卷可稽，惟查
    被告己○○、辛○○均持兇器毆打告訴人，被告丁○○係徒手打告
    訴人，本院認被告己○○、辛○○不宜予以緩刑，被告丁○○犯後
    坦承犯行，並與告訴人達成和解，且履行和解之條件，被告
    丁○○一時失慮始致罹刑章，經此偵審程序，應知所警惕，信
    無再犯之虞，本院因認對於被告丁○○所科之刑，以暫不執行
    為適當，爰依刑法第74條第1項第1款之規定，併予宣告緩刑
    2年。然為使被告丁○○深切反省，具備正確法治觀念，並預
    防再犯，本院認亦應課予一定條件之緩刑負擔，令其能從中
    深切記取教訓，爰依刑法第74條第2項第5款規定，諭知被告
    丁○○應於本判決確定之日起1年內向指定之政府機關、政府
    機構、行政法人、社區或其他符合公益目的之機構或團體，
    提供120小時之義務勞務，並依刑法第93條第1項第2款規定
    ，諭知緩刑期內付保護管束，期被告丁○○能確切明瞭其行為
    所造成之損害，並培養法治觀念，兼觀後效。倘被告丁○○於
    本案緩刑期間，違反上開所定負擔情節重大，足認原宣告之
    緩刑難收預期效果，而有執行刑罰之必要，依刑法第75條之
    1第1項第4款規定，得撤銷緩刑之宣告，併此敘明。
四、扣案之空氣手槍1把為被告壬○○所有，且係被告己○○持之攻
    擊告訴人，乃被告壬○○無正當理由提供與被告己○○為本案犯
    行所用，爰依刑法第38條第2項、第3項規定宣告沒收。被告
    壬○○實施強暴行為使用之鹽燈（扣案）並非被告壬○○所有，
    被告戊○○、壬○○及辛○○實施強暴行為使用之雨傘為音樂會館
    所有（未扣案），並非被告戊○○、壬○○及辛○○所有，爰不予
    宣告沒收，附此敘明。
五、不另為不受理之諭知：
    公訴意旨雖認被告6人上開所為，另涉犯刑法第277條第1項
    之傷害罪嫌，然該罪依同法第287條之規定，須告訴乃論，
    茲因被告己○○、丁○○、辛○○3人業已與告訴人達成調解（被
    告6人之連帶債務均已支付），並經告訴人具狀對被告6人撤
    回傷害告訴，有本院111年度司附民移調字第49號調解筆錄
    、撤回告訴狀各1份在卷可稽（本院卷第311至314頁），此
    部分本應為不受理之諭知，然公訴意旨認此部分與被告6人
    上開經論罪部分具有想像競合犯之裁判上一罪關係，爰不另
    為不受理之諭知。
據上論斷，應依刑事訴訟法第273條之1第1項、第299條第1項前
段，刑法第150條第1項、第2項第1款、第41條第1項前段、第74
條第1項第1款、第2項第5款、第93條第1項第2款、第38條第2項
、第3項，刑法施行法第1條之1第1項，判決如主文。
本案經檢察官甲○○提起公訴，檢察官顏鸝靚到庭執行職務。
中　　華　　民　　國　　111 　年　　6 　　月　　28　　日
                  刑事第五庭  法  官  張恂嘉
以上正本證明與原本無異。
如不服本判決應於收受判決後 20 日內向本院提出上訴書狀，並
應敘述具體理由；其未敘述上訴理由者，應於上訴期間屆滿後
20 日內向本院補提理由書（均須按他造當事人之人數附繕本）
。「切勿逕送上級法院」。
　  　　　　　　　　　　　   書記官　張宏清
中　　華　　民　　國　　111 　年　　6 　　月　　28　　日
附錄本案論罪科刑法條全文　
中華民國刑法第150條
在公共場所或公眾得出入之場所聚集三人以上，施強暴脅迫者，
在場助勢之人，處一年以下有期徒刑、拘役或十萬元以下罰金；
首謀及下手實施者，處六月以上五年以下有期徒刑。
犯前項之罪，而有下列情形之一者，得加重其刑至二分之一：
一、意圖供行使之用而攜帶兇器或其他危險物品犯之。
二、因而致生公眾或交通往來之危險。